臺灣新北地方法院民事裁定
110年度重訴字第95號
上 訴 人
即 原 告  游金龍  
          游金章  
          游金聰  

上列上訴人與被上訴人李一宏間第三人異議之訴事件，上訴人對
本院於民國111年2月11日本院第一審判決，提起第二審上訴，本
院裁定如下：
    主  文
上訴人應於本裁定送達後五日內，繳納上訴裁判費新臺幣柒萬柒
仟伍佰參拾貳元，逾期不補正，以裁定駁回上訴。
    理  由
一、按向第二審法院上訴，依第77條之13規定，加徵裁判費10分
    之5，民事訴訟法第77條之16第1項前段定有明文。又上訴不
    合程式或有其他不合法情形而可以補正者，原第一審法院應
    定期間命其補正，如不於期間內補正，應以裁定駁回之，此
    觀諸民事訴訟法第442條第2項規定自明。次按第三人異議之
    訴之訴訟標的為該第三人之異議權，法院核定此訴訟標的之
    價額，應以該第三人本於此項異議權，請求排除強制執行所
    有之利益為準（最高法院91年度第5次民事庭會議決議意旨
    參照）。而第三人就執行標的物有足以排除強制執行之權利
    者，得於強制執行程序終結前，向執行法院對債權人提起異
    議之訴，請求排除強制執行。依通說此項第三人異議之訴之
    訴訟標的為該第三人之異議權，而非該第三人主張此項異議
    權基礎之所有權、典權、質權或留置權。故法院核定此訴訟
    標的之價額，應以該第三人本於此項異議權，請求排除強制
    執行所得受之利益額數為核定之基礎，例如債權人聲請強制
    執行之債權額為新臺幣（下同）100萬元，查封標的物之價
    值為1,000萬元，則第三人本於其異議權請求排除強制執行
    ，所得受之利益額數為100萬元（因債權人僅能就執行標的
    物取償100萬元，超過之900萬元仍應由第三人取回），反之
    ，若債權人之債權額為1,000萬元，而執行標的物之價值為1
    00萬元，則第三人排除強制執行所得受之利益額數即為相當
    於執行標的物價值之100萬元（因債權其餘債權額900萬元，
    並不能就執行標的物取償），最高法院77年度台抗字第220
    號裁定要旨亦可資參照。
二、查上訴人於一審主張請求就本院109年度執字第152680號強
    制執行事件，對於坐落新北市○○區○○段000000000地號土地
    （下稱系爭土地）之強制執行程序予以撤銷，經調取上開強
    制執行案卷，查知被上訴人聲請強制執行之債權金額為4,00
    0萬元；又系爭土地之面積955.36平方公尺，起訴時之公告
    現值為6萬4,200元，另債務人游信幸就被繼承人游發枝所留
    遺產即系爭土地之特留分經本院認定為1/12，是上訴人本於
    其異議權請求排除強制執行，所得受之利益額數應為執行標
    的物價值511萬1,176元(計算式：955.36平方公尺×64,200元
    ×債務人游信幸之特留分1/12＝5,111,176元)，故本件訴訟標
    的價額核定為511萬1,176元，應徵第二審裁判費7萬7,532 
    元，未據上訴人繳納，茲依民事訴訟法第442 條第2 項前段
    規定，限該上訴人於收受本裁定送達後5 日內逕向本院如數
    補繳，逾期不繳即駁回上訴。
中　　華　　民　　國　　111 　年　　3 　　月　　14　　日
                  民事第一庭   法  官 洪任遠
正本係照原本作成。
如對本裁定關於核定訴訟標的價額部分抗告，應於裁定送達後10
日內向本院提出抗告狀，並繳納抗告費新臺幣1,000 元；關於命
補繳裁判費部分，不得抗告。 
中　　華　　民　　國　　111 　年　　3 　　月　　15　　日
                               書記官 黃翊芳